臺灣臺南地方法院臺南簡易庭民事判決
110年度南簡字第68號  
原      告  富邦資產管理股份有限公司 

法定代理人  程耀輝


訴訟代理人  凃彥睿
被      告  蔡正欽
上列當事人間請求返還借款事件，本院於民國110年2月26日言詞 
辯論終結，判決如下：
    主      文
被告應給付原告新臺幣貳拾柒萬伍仟零參元，及自民國九十四年三月
二十一日起至清償日止，按週年利率百分之十二計算之利 息。
訴訟費用新臺幣貳仟玖佰捌拾元由被告負擔。 
本判決得假執行。
    事實及理由
壹、程序方面 
一、按「當事人得以合意定第一審管轄法院。但以關於由一定法
    律關係而生之訴訟為限。前項合意，應以文書證之」，民事 
    訴訟法第24條定有明文。本件被告住所地雖在嘉義縣，惟依
    原債權人富邦商業銀行股份有限公司（下稱富邦銀行；合併
    後改為台北富邦銀行）與被告間貸款契約第15條：「立約人不
    依約履行本契約致涉訟時，合意以……臺灣臺南地方法院為第一
    審管轄法院」（見本院臺南簡易庭110年度南簡字第68號民事簡易
    訴訟程序第一審卷宗﹝下稱院卷﹞第8頁背面），本院對於本
    件訴訟因當事人合意而有管轄權，先予敘明。
二、被告經合法通知而未於言詞辯論期日到場，核無民事訴訟法
    第386條所列各款情形，爰依原告聲請由其一造辯論而為判 決
    。
貳、實體方面 
一、原告主張：被告於民國93年8月20日向訴外人富邦銀行借款新
    臺幣（下同）30萬元，成立消費借貸契約，借款期間自93年8月
    20日起至100年8月20日止，自93年9月起，每月1期共分成84期
    ，按期於當月20日平均攤還本金。利息以前4個月內享有零利率之
    優惠，4個月後即94年1月起則依當月本金餘額，按固定年利率12%
    於當月20日計息。詎被告於94年4月14日繳納第7期 （即94年2
    月20日至94年3月20日）之費用後即未繼續依約清償，其債務
    依約應視為全部到期，尚仍積欠本金餘額27萬5003元未為清
    償，嗣原告經讓與取得該債權，屢向被告催討未果，爰依消
    費借貸及債權讓與之法律關係提起本件訴訟等語。並聲明：
    如主文第1項所示。
二、被告經合法通知，未於言詞辯論期日到場，亦未提出書狀作何
    聲明或陳述。 
三、法院得心證之理由
　㈠稱消費借貸者，謂當事人一方移轉金錢或其他代替物之所有權
    於他方，而約定他方以種類、品質、數量相同之物返還之契約；
    借用人應於約定期限內，返還與借用物種類、品質、數量相同
    之物；債權人得將債權讓與於第三人；遲延之債務，以支付
    金錢為標的者，債權人得請求依法定利率計算之遲延利息，但約
    定利率較高者，仍從其約定利率；民法第474條第1項、第478條
    、第294條第1項、第233條第1項分別定有明文。當事人對於
    他造主張之事實，於言詞辯論時不爭執者，視同自認；當事人
    對於他造主張之事實，已於相當時期受合法之通知，而於言
    詞辯論期日不到場，亦未提出準備書狀爭執者，準用視同自認
    之規定，但不到場之當事人係依公示送達通知者，不在此限；
    民事訴訟法第280條第1項及第3項復有明定。
(二)被告已於相當時期受合法通知，卻於言詞辯論期日不到場且 
    未提出準備書狀爭執，對原告所主張前揭事實本應視同自 認
    。前開事實復經原告提出與其所述相符之富邦銀行「所得 金」
    信用貸款申請書暨所得金信用貸款契約書影本、台北富 邦銀行
    客戶放款交易明細表、臺灣嘉義地方法院嘉院龍民95 執宇字
    第5289號債權憑證影本、行政院金融監督管理委員會 93年12月2
    3日金管銀（六）字第0930036641號函暨公司變更 登記表影本
    、債權讓與證明書影本、報紙公告影本等件各1 份為佐（見
    院卷第8頁正反面、第9頁、第10頁至第11頁、第 12頁至第1
    4頁背面、第15頁、第16頁至第17頁），自堪信為 真實。揆
    諸上開法律規定及說明，原告本於消費借貸契約及 債權讓與之
    法律關係，請求被告給付如主文第1項所示金額 及利息，為有理
    由，應予准許。
四、本件係就民事訴訟法第427條第1項訴訟適用簡易程序所為被 
    告敗訴之判決，應依同法第389條第1項第3款規定職權宣告
    假執行。
五、本件事證已臻明確，其餘攻擊或防禦方法及所提證據，核與
    判決結果不生影響，爰不逐一論列，併此敘明。
六、據上論結，原告之訴為有理由，依民事訴訟法第436條第2項、
    第385條第1項前段、第78條、第389條第1項第3款，判決如
    主文。
中　　華　　民　　國　　110 　年　　2 　　月　　26　　日
                  臺灣臺南地方法院臺南簡易庭
　　　                        法  官　陳谷鴻　　　
以上正本證明與原本無異。   
如不服本判決，應於判決送達後20日內，向本院提出上訴狀並表
明上訴理由，如於本判決宣示後送達前提起上訴者，應於判決送
達後20日內補提上訴理由書（須附繕本）。如委任律師提起上訴
者，應一併繳納上訴審裁判費。
中　　華　　民　　國　　110 　年　　2 　　月　　26　　日
                              書記官  曾盈靜